臺灣臺北地方法院交通事件裁定　　　　　　　　　　九十年度交聲字第一二八一號
　　異議人即　甲　○
　　受處分人
右列異議人即受處分人因違反道路交通管理處罰條例案件，對於臺北市交通事件裁決
所中華民國九十年十一月二十一日所為之處分（原處分案號：北市裁三字第車裁二二
－一Ａ0000000號），聲明異議，本院裁定如左：
    主    文
異議之聲明駁回。
    理    由
一、按交岔路口十公尺內不得臨時停車，禁止臨時停車處所不得停車，道路交通安全
    規則第一百十一條第一項第二款、第一百十二條第一項第一款分別定有明文。汽
    車駕駛人在禁止臨時停車處所停車者，處新臺幣六百元以上一千二百元以下罰鍰
    ，道路交通管理處罰條例第五十六條第一項第一款定有明文。又逕行舉發違反道
    路交通管理事件，經汽車所有人依通知單之應到案日期前到案，並告知違規駕駛
    人姓名、身分證統一編號及住址者，處罰機關應即另行通知違規駕駛人到案依法
    處理；逾應到案日期，處罰機關應依道路交通管理處罰條例第八十五條第三項規
    定處罰該汽車所有人，違反道路交通管理事件統一裁罰標準及處理細則第二十四
    條亦有明文規定。是行為人如係駕駛小型車在禁止臨時停車路段違規停車為警舉
    發，而在舉發通知單上所載之應到案日期前聽候裁決，經主管機關調查後仍認定
    其有違規停車之行為者，依違反道路交通管理事件統一裁罰標準及處理細則第四
    十四條第一項及違反道路交通管理事件統一裁罰基準表之規定，應對該違規停車
    之行為人處以九百元之罰鍰。
二、臺北市交通事件裁決所裁決意旨以：本件受處分人甲○所有車號Ｐ七－四八二０
    號自用小客車，於民國九十年八月三日九時三十分許，在臺北市○○路○段三十
    一巷三之一號對面即交叉路口十公尺內停車，而駕駛人不在現場，經臺北市停車
    管理處交通助理員顏進祥當場以拍照方式採證，並以受處分人有違反道路交通管
    理處罰條例第五十六條第一項第一款規定之行為掣單舉發。嗣將舉發通知單送達
    於受處分人後，受處分人於舉發通知單上所載之應到案日期前提出申訴，經請舉
    發單位調查結果，仍認其有上開違規行為，乃依道路交通管理處罰條例第五十六
    條第一項第一款、第八十五條第三項、違反道路交通管理事件統一裁罰標準及處
    理細則第二十四條、第四十四條第一項等規定，於九十年十一月二十一日裁處罰
    鍰新臺幣九百元。
三、異議人即受處分人甲○聲明異議意旨固坦承有於前揭時地在交岔路口十公尺內停
    車之行為，惟否認有何違反道路交通管理處罰條例之行為，辯稱：停車地點之對
    面雖劃黃線，但停車地點並未劃黃線等語。經查，異議人所有前開車號自小客車
    有於前述時、地臨時停車之事實，有採證相片一張附卷可稽，觀諸該採證相片內
    容，可清楚看出確係在交岔路口十公尺內違規停車，是雖拍照舉發之地點並無劃
    設黃色實線或紅色實線表示禁止停車或禁止臨時停車，惟按交岔路口十公尺內，
    不得臨時停車；或設有禁止臨時停車標誌、標線處所不得臨時停車，已經道路交
    通安全規則第一百十一條第一項第二款、第三款定有處罰明文，依該條項將上開
    二款併列處罰之立法意旨，顯見其所稱禁止停車之處所，有二種不同之性質，其
    一為經主管機關為顧及交通順暢、安全之考量，劃設標線或設置標誌後始禁止停
    車之處所；另為交岔路口十公尺內禁止臨時停車處所，此處所本質上即屬禁止停
    車之處所，自不待主管機關劃設或設置標線、標誌，若有所劃設或設置，則僅具
    有提醒、督促駕駛人注意之作用而已。此外，有優良停車習慣、領有合法駕駛執
    照之駕駛人本應知道交岔路口十公尺內臨時停車，除了會增加行進中車輛轉彎之
    困擾外，亦會妨礙行進中車輛其駕駛人轉彎時之視野，是異議人所辯，並無可採
    。綜上所述，異議人所有前開車號自小客車確有於前揭時間在交岔路口十公尺內
    臨時停車之違規行為，且於應到案日期前提出申訴，從而，原處分機關依道路交
    通管理處罰條例第五十六條第一項第一款、第八十五條第三項、違反道路交通管
    理事件統一裁罰標準及處理細則第二十四條、第四十四條第一項等規定裁處其罰
    鍰新臺幣九百元，核無違誤，本件異議之聲明為無理由，應予駁回。
據上論斷，應依道路交通案件處理辦法第十九條裁定如主文。
中      華      民      國    九十一    年    十一    月    二十一      日
                                    臺灣臺北地方法院交通法庭
                                        法  官  朱夢蘋
右正本證明與原本無異。
如不服本裁定，應於裁定送達後五日內向本院提出抗告狀。
                                        書記官  周小玲
中      華      民      國    九十一    年    十一    月    二十七     日
